臺灣臺北地方法院民事裁定　　　　　　　　　　　　九十三年度小上字第一九一號
　　上　訴　人　甲○○
　　被　上訴人　乙○○
右當事人間請求侵權行為損害賠償事件，上訴人對於中華民國九十三年十月二十九日
本院臺北簡易庭九十三年北小字第二○六○號第一審判決提起上訴，本院裁定如左：
    主      文
上訴駁回。
第二審訴訟費用新臺幣壹仟伍佰元由上訴人負擔。
    理      由
一、按對於小額程序第一審裁判之上訴或抗告，非以其違背法令為理由，不得為之，
    民事訴訟法第四百三十六條之二十四第二項定有明文。依同法第四百三十六條之
    三十二第二項、四百六十八條規定，判決不適用法規或適用不當者，為違背法令
    ；而判決有同法第四百六十九第一款至第五款情形之一者，為當然違背法令。是
    當事人提起上訴，如依民事訴訟法第四百三十六條之二十五規定，以小額程序之
    第一審判決有不適用法規或適用法規不當為理由時，其上訴狀或理由書應有具體
    之指摘，並揭示該法規之條項或其內容；若係成文法以外之法則，應揭示該法則
    之旨趣；倘為司法院解釋、或本院之判例，則應揭示該判解之字號或其內容；如
    以民事訴訟法第四百三十六條之三十二第二項、第四百六十九條第一款至第五款
    所列情形為理由時，其上訴狀或理由書，應揭示合於該條款之事實。上訴狀或理
    由書如未依此項方法表明，或其所表明者，顯與上開法條規定之情形不相合時，
    即難認為已對小額程序之第一審判決之違背法令有具體之指摘，其上訴自難認為
    合法，即屬不應准許，應予駁回（最高法院二十六年度鄂上字第二三六號判例參
    照）。
二、本件上訴理由略以：上訴人所駕駛之車號ＤＨ九五○五號自用小貨車，行經台北
    市○○○路景福門圓環時，應屬直行車，剛通過紅綠燈時，即與被上訴人駕駛之
    車號ＨＧ二二五一號自用小客車發生碰撞，被上訴人應屬轉彎車，上訴人當時認
    為應屬被上訴人之過失，仍繼續把上開汽車往前開，以致上訴人駕駛之車輛於車
    禍現場無煞車痕，且被上訴自承開車速度只有時速二十公里，依上訴人事後察看
    車禍現場，被上訴人應係違規自快車道右轉，以致發生本件車禍。至台北市車輛
    行車事故鑑定委員會鑑定結果認為上訴人就本件車禍之發生，有未保持安全距離
    之過失，但本件車禍之發生，乃被上訴人從對面切過來，以致撞及上訴人駕駛之
    車輛，上訴人如何保持安全距離云云。
三、經查，本院細繹原審卷宗，上訴人於原審之主張，原審判決已予以審酌，是原審
    判決顯無違背法令之情形。至上訴人所提前開上訴理由，並未表明原判決所違背
    之法令及具體內容，亦未表明依訴訟資料可認為原判決有違背法令之具體事實。
    則揆諸前揭說明，應認其上訴為不合法，應予駁回。
四、據上論結，本件上訴為不合法，依民事訴訟法第四百三十六條之三十二第二項、
    第四百四十四條第一項、第七十八條，裁定如主文。
訴訟費用計算書
項　　　目　　　　　　　　　　金　額（新台幣）
第二審裁判費                  一五００元
中　　　華　　　民　　　國　　九十三　　年　　 十二 　　月　　二十七　　日
                                 民事第六庭審判長法官 吳光釗
                                                 法官 詹駿鴻
                                                 法官 姜悌文
正本係照原本作成
本裁定不得抗告
中　　　華　　　民　　　國　　九十三　　年　　 十二 　　月　　二十七　　日
                                               書記官 陳鳳瀴
